---
title: "COVID-19"
subtitle: "Hospitalisations"
author: "Philippe MICHEL"
date: "`r Sys.Date()`"
output:
  prettydoc::html_pretty:
    theme: architect
    highlight: github
    toc: yes
  html_document:
    df_print: paged
    toc: yes
    toc_float: true
    theme: lumen
    anchor_sections: TRUE
  html_notebook:
    fig_caption: yes
    theme: spacelab
  pdf_document:
    includes:
      in_header: tete.tex
    keep_tex: yes
    latex_engine: lualatex
    toc: yes  
editor_options:
  chunk_output_type: console
---

```{r setup, include= FALSE}
#knitr::opts_chunk$set(echo = FALSE, warning = FALSE, message = FALSE, cache = FALSE)
knitr::opts_chunk$set(echo = TRUE, warning = FALSE, message = FALSE)
rm(list = ls())
```

```{r info}
rm(list=ls())
library("prettydoc")
# library("thesisph")
library("missMDA")
library("forcats")
library("epiDisplay")
library("factoextra")
library("atable")
library("knitr")
library("finalfit")
library("Hmisc")
library("xtable")
library("viridis")
library("stringr")
library("ggplot2")
library("kableExtra")
library("lubridate")
library("git2r")
library("dplyr")
library("ggthemes")
library("plotly")
# sessionInfo()
```

```{r import}
tt <- read.csv2("https://www.data.gouv.fr/fr/datasets/r/6fadff46-9efd-4c53-942a-54aca783c30c", as.is = FALSE)
#
tt$jour <- ymd(tt$jour)
dd <- last(tt$jour)
dj <- paste0(substr(dd,9,10),"/",substr(dd,6,7),"/",substr(dd,1,4))
```

```{r macro}
mongg <- function(dd,
                  dx = jour,
                  dy = cas,
                  tit,
                  stit = "",
                  colx, 
                  ytit = "n") {
  pp <- ggplot(dd) +
  aes(x = {{dx}}, y = {{dy}}) +
  geom_line(size = 0.4) +
  geom_smooth(span = 0.3, col = colx, se = FALSE, method = "loess") +
  labs(title = paste0("<br>",tit),
       subtitle =  stit,
       y = ytit) +
  theme_light() +
  theme(plot.title = element_text(size=16, face="bold"),
        axis.title.x = element_blank(),
        axis.title.y = element_text(size=12),
        axis.text.x = element_text(size=12),
        axis.text.y = element_text(size=12),
        legend.position = "none"
  )
ggplotly(pp, tooltip=c("x","label", "y") )

}
```

Visualisation des nouveaux cas hospitalisés pour COVID-19 sur les trois derniers mois. Données issues de l'INVS (Santé publique France). La présentation met en avant la moyenne mobile. Graphiques des entrées à l'hôpital & en réanimation pour la France entière & le Val d'Oise.

Données à jour du `r dj`.

# France entière

```{r graphFr, warning=TRUE}
zzf <- tt %>% 
  group_by(jour) %>%
  summarise(sum(incid_hosp))
  names(zzf)[2] <- "cas"

titre <- paste0("France entière (",dj,") - nouvelles hospitalisations")
 
mongg(zzf, tit ="France entière -  nouvelles hospitalisations", stit = "Depuis le début de l'épidémie", colx = "red") 
mongg(tail(zzf,122), tit ="France entière - Trois derniers mois", stit ="trois derniers mois",colx ="blue")
  
```

```{r graphFrea, warning=TRUE}
zz <- tt %>% 
  group_by(jour) %>%
  summarise(sum(incid_rea))
names(zz)[2] <- "cas"

mongg(tail(zzf,122), tit ="France - Admission réanimation", stit ="trois derniers mois",colx ="red")
  
```

## Moyenne hebdomadaire des admissions hospitalières

```{r mhebdo}
tz <- NULL
dz <- NULL
zz <- tt %>% 
  group_by(jour) %>% 
  summarise(sum(incid_hosp))
nz <- rev(seq(length(zz$jour)-6,1,-7))
for (l in nz){
  l1 <- l+6
  tz <- c(tz, sum(zz[l:l1,2]))
  dz <- c(dz,zz$jour[l])
}
dz <- as.Date(dz,origin = "1970-01-01")
aa <- tibble(dz,tz)
names(aa) <- c("jour","n")
sem <- aa %>% 
  ggplot() +
  aes(x = jour, y = n) +
  geom_line() +  labs(title = "Admissions hospitalières",
                      subtitle =  "Moyennes hebdomadaires",
                      y = "n") +
  theme_light() +
  theme(plot.title = element_text(size=16, face="bold"),
        axis.title.x = element_blank(),
        axis.title.y = element_text(size=12),
        axis.text.x = element_text(size=12),
        axis.text.y = element_text(size=12),
        legend.position = "none"
  )
ggplotly(sem, tooltip=c("x","label", "y") )
```

## Ratio réa/hospitalisation

Si le nouveau variant devenu majoritaire est plus grave, le ratio nb d'admission en réa / nb d'hospitalisation doit monter.

      r ratio
    }
    zzf <- tt %>%
      group_by(jour) %>%
      summarise(hosp = sum(incid_hosp),rea = sum(incid_rea)) %>%
      mutate(cas = 100*rea/hosp)

    titre <- paste0(dj, " admission réa / hospitalisation")
    mongg(
      tail(zzf, 122),
      tit = titre,
      stit = " Trois derniers mois",
      colx = "red",
      ytit = "%"
    )   

# Val d'Oise

```{r graph95, warning=TRUE}
zz <- tt %>% 
  dplyr::filter(dep == "95")
titre <- paste0("Val d'Oise (",dj,") - admissions hôpital")


mongg(tail(zz,122), dy = incid_hosp, tit = titre, stit ="trois derniers mois",colx ="blue")
```

```{r graph95rea}
zz <- tt %>% 
  dplyr::filter(is.element(dep,c(60,95)))
titre <- paste0("Val d'Oise + Oise (",dj,") - admissions en réanimation")

mongg(tail(zz,122), dy = incid_rea, tit = titre, stit ="trois derniers mois",colx ="red")

```

# Variations hebdomadaires

```{r hebdo}
zzf$hebdo <- wday(zzf$jour,week_start = 1, label = TRUE)
#zzf$hebdo <- str_sub(zzf$hebdo,1,3)
zzf$we <- ifelse((zzf$hebdo == "sam\\."| zzf$hebdo == "dim\\."),"Week_end", "Semaine")


#
  pp <- zzf %>% 
ggplot() +
  aes(x= hebdo, y = cas, fill = we) +
  geom_boxplot()+
       labs(title = "<br>Hospitalisations - France entière",
            subtitle = "Variations hebdomadaires",
             x = "Date",
             y = "n") +
      theme_tufte(ticks = TRUE) + 
     theme(plot.title = element_text(size=16, face="bold"), 
                axis.title.x = element_blank(),
                axis.title.y = element_text(size=12, angle = 0),
                axis.text.x = element_text(size=12), 
                axis.text.y = element_text(size=12),
                legend.position = "none" 
               ) 
ppg <- ggplotly(pp, tooltip=c("x","label", "y"))
ppg
```

# Départements voisins

```{r voisins}
bb <- c(78, 95, 60, 27)
 idf <- tt %>% 
  dplyr::filter(is.element(dep, bb), jour > "2020-08-31") 
idf$dep <- as.factor(idf$dep)
bb <- c(78, 95, 60, 27)
pop <- c(1395000,1105464,780000,541054)
dpt <- data.frame(bb,pop)
names(dpt) <- c("dep", "pop")
dpt$dep <- as.factor(dpt$dep)

pp <- left_join(idf, dpt, by = "dep") %>% 
  mutate(hosp = incid_hosp*100000/pop) %>% 
  mutate(dep = fct_drop(dep)) %>% 
  ggplot() +
  aes(x= jour, y = hosp, col = dep) +
 # geom_point(size = 0) +
  geom_smooth(span = 0.3, se = FALSE) +
  labs(title = paste0( "Admissions hôpital"),
       x = "Date",
       y = "n/100 000 habitants") +
  theme_light() + 
  theme(plot.title = element_text(size=16, face="bold"), 
        axis.title.x = element_blank(), 
        axis.title.y = element_text(size=12),
        axis.text.x = element_text(size=12),
        axis.text.y = element_text(size=12),
        legend.position = "right" 
  ) 
ppd <- ggplotly(pp, tooltip=c("x","label", "y"))
ppd
```
